【裁判字號】    98,裁,37
【裁判日期】    980115
【裁判案由】    營利事業所得稅
【裁判全文】
最  高  行  政  法  院  裁  定
                                        98年度裁字第37號
上  訴  人  而利之企業有限公司
代  表  人  甲○○
訴訟代理人  林瑞彬律師
            陳建宏（兼送達代收人）
被 上訴 人  財政部臺北市國稅局
代  表  人  凌忠嫄
上列當事人間營利事業所得稅事件，上訴人對於中華民國97年9
月9日臺北高等行政法院97年度訴字第745號判決，提起上訴，本
院裁定如下：
    主  文
上訴駁回。
上訴審訴訟費用由上訴人負擔。
    理  由
一、按對於高等行政法院判決之上訴，非以其違背法令為理由，
    不得為之，行政訴訟法第242條定有明文。依同法第243條第
    1項規定，判決不適用法規或適用不當者，為違背法令；而
    判決有同條第2項所列各款情形之一者，為當然違背法令。
    是當事人對於高等行政法院判決上訴，如依行政訴訟法第24
    3條第1項規定，以高等行政法院判決有不適用法規或適用不
    當為理由時，其上訴狀或理由書應有具體之指摘，並揭示該
    法規之條項或其內容；若係成文法以外之法則，應揭示該法
    則之旨趣；倘為司法院解釋或本院之判例，則應揭示該判解
    之字號或其內容。如以行政訴訟法第243條第2項所列各款情
    形為理由時，其上訴狀或理由書，應揭示合於該條項各款之
    事實。上訴狀或理由書如未依此項方法表明，或其所表明者
    與上開法條規定不合時，即難認為已對高等行政法院判決之
    違背法令有具體之指摘，其上訴自難認為合法。
二、本件上訴人對於高等行政法院判決上訴，係略以：原判決未
    顧慮上訴人與余國權間之契約條款第1條有契約更新條款，
    故民國(下同)92年度亦有佣金支付之居間契約，屬對事實有
    所誤解，又原判決有認定居間成效之事實不當，致生適用經
    驗法則、證據法則錯誤而有事實認定錯誤之違法，原判決即
    有判決不適用法規或適用法規不當之違法。(二)依照上訴人所
    提出直接事實及間接事實，亦足以證明本件確實因余國權之
    居間而產生收益大幅增長之情，原判決以上訴人無法證明該
    等佣金支出款項究與何業務有關，亦有適用證據法則、經驗
    法則及論理法則不當之違法與判決不備理由之違法等語，為
    其理由。本院經查本件原判決依調查證據所得而敘明：上訴
    人就該鉅額費用之列報當事先保存所仲介之相關仲介服務、
    洽商過程之傳真、電子文件等，且所提匯出匯款憑證資料，
    無法窺其銷售契約之成立過程及仲介成功之流程，自無法證
    明該等佣金支出款究與何業務有關，又係如何介紹何筆交易
    成功或仲介何筆勞務而需支付之報酬。又上訴人迄未就仲介
    者究係如何仲介成功，提出仲介事實資料如與業務有關之往
    來函件、轉知及轉給資料等仲介文件資料暨交易契約書供核
    。是上訴人既無法證明余國權確有本件仲介之事實，則被上
    訴人以其實際給付對象並非余國權，且未能提示合約書及余
    國權實際提供仲介勞務事實之往來文件，否准認列系爭佣金
    支出，並無不合等情甚詳。上訴意旨就原審已論斷者，泛言
    未論斷，指摘原判決有理由不備之違法，而未具體表明合於
    不適用法規、適用法規不當、或行政訴訟法第243條第2項所
    列各款之情形，難認對該判決之如何違背法令已有具體之指
    摘。依首揭說明，應認其上訴為不合法。
三、據上論結，本件上訴為不合法。依行政訴訟法第249條第1項
    前段、第104條、民事訴訟法第95條、第78條，裁定如主文
    。
中    華    民    國    98    年    1     月    15    日
                    最高行政法院第三庭
                        審判長法官  高  啟  燦
                              法官  黃  淑  玲
                              法官  劉  介  中
                              法官  黃  合  文
                              法官  吳  慧  娟
以  上  正  本  證  明  與  原  本  無  異
中    華    民    國    98    年    1     月    16    日
                              書記官  邱  彰  德


司法院資訊處製作；財團法人民間司法改革基金會備份。
